【裁判字號】    97,訴,62
【裁判日期】    970320
【裁判案由】    違反毒品危害防制條例
【裁判全文】
臺灣花蓮地方法院刑事判決                97年度訴字第62號
公  訴  人  臺灣花蓮地方法院檢察署檢察官
被      告  甲○○
                （現另案於臺灣花蓮監獄花蓮分監執行中）
上列被告因違反毒品危害防制條例案件，經檢察官提起公訴（97
年度偵字第3 號），由本院合議庭裁定改依簡式審判程序審理，
並判決如下：
    主  文
甲○○施用第壹級毒品，累犯，處有期徒刑捌月，扣案之海洛因
玖小包（合計淨重貳點貳貳公克）沒收銷燬，扣案之注射針筒壹
支沒收；又施用第貳級毒品，累犯，處有期徒刑肆月，扣案之安
非他命貳小包（毛重零點玖伍公克）沒收銷燬。應執行有期徒刑
拾壹月，扣案之海洛因玖小包（合計淨重貳點貳貳公克）、安非
他命貳小包（毛重零點玖伍公克）沒收銷燬，扣案之海洛因殘渣
袋伍個及注射針筒壹支均沒收。
    事  實
一、甲○○前曾於民國89年間因施用毒品案件，經依臺灣花蓮地
    方法院（以下稱本院）89年度毒聲字第1102號裁定送觀察、
    勒戒後，認無繼續施用毒品之傾向，而由臺灣花蓮地方法院
    檢察署檢察官以89年度毒偵字第119 號為不起訴處分確定；
    復於90年間因再次施用第1、2級毒品案件，經依本院裁定送
    觀察、勒戒後，認有繼續施用毒品之傾向，除由臺灣花蓮地
    方法院檢察署檢察官向本院聲請送強制戒治之外，另以90年
    度毒偵緝字第220號提起公訴，並經本院91年度訴字第5號判
    處應執行有期徒刑9月確定；再於92年間因施用第1級毒品海
    洛因、第2級毒品安非他命案件，經本院於92年7月18日以92
    年度訴字第115號判處應執行有期徒刑1年確定（強制戒治部
    分於92年5月13日起至93年1月9日為止），甫於94年7月12日
    縮刑期滿執行完畢，猶不悔改，且未戒除毒癮，竟另基於施
    用第1級毒品海洛因、第2級毒品安非他命之犯意，先於96年
    12月28日中午某時，在其位於花蓮縣花蓮市○○街114 號住
    處內，以針筒注射之方式，施用海洛因1 次，復隨即於1、2
    小時後，再以將毒品安非他命置於鋁箔紙上燒烤之方式，施
    用安非他命1次，嗣於同日13時30 分許，為警在上址前查獲
    其持有之海洛因9小包（合計淨重2.22公克）、安非他命2小
    包（毛重0.95公克）、海洛因殘渣袋5個及注射針筒1支等物
    ，經警方採集其尿液送請檢驗之結果，呈毒品鴉片類及安非
    他命類均陽性反應，始循線查悉上情。
二、案經花蓮縣警察局花蓮分局報告臺灣花蓮地方法院檢察署檢
    察官偵查起訴。
    理  由
一、上開犯罪事實，業經被告甲○○於本院審理時自白不諱，並
    有偵辦毒品案件涉嫌人尿液檢體採集送驗紀錄表及慈濟大學
    濫用藥物檢驗中心檢驗總表各1 份附卷可稽，以及被告所有
    供施用毒品所用之海洛因9 小包（合計淨重2.22公克）、安
    非他命2小包（毛重0.95公克）、海洛因殘渣袋5個及注射針
    筒1 支扣案可資佐證，足認被告自白應與事實相符。再者，
    被告有事實欄所示施用毒品之前科，亦有臺灣高等法院被告
    前案紀錄表1 份在卷可參，是以本件事證明確，被告施用毒
    品海洛因及安非他命之犯行堪予認定，應依法論科。
二、按海洛因、安非他命分別係毒品危害防制條例第2條第2項第
    1、2款所稱之第1、2級毒品。核被告所為，係犯上開條例第
    10條第1項、第2項之施用第1級、第2級毒品罪。其施用前後
    持有第1、2級毒品海洛因、安非他命，意在供己施用，故其
    持有之低度行為皆應為施用之高度行為吸收，不另論罪。其
    所犯上開2 罪之間，犯意各別，行為互異，應予分論併罰之
    。查被告前曾於92年間因施用第1級毒品海洛因、第2級毒品
    安非他命案件，經本院於92 年7月18日以92 年度訴字第115
    號判處應執行有期徒刑1年確定，甫於94年7月12日縮刑期滿
    執行完畢一節，有臺灣高等法院被告前案紀錄表1 份在卷足
    憑，其於5年以內故意再犯本件有期徒刑以上之2罪，均為累
    犯，應各依刑法第47 條第1項規定加重其刑。爰審酌被告前
    有多次施用毒品之前科，並先後歷經觀察、勒戒及強制戒治
    等戒毒之療程，卻未能戒除毒品之誘惑，且其正值壯年，竟
    不思及早戒除毒癮，尋求正常生活，卻又一再沾染施用2 種
    毒品之惡習，戕害身心甚鉅，惟其犯後坦承犯行，態度良好
    ，並衡諸其生活狀況、施用毒品之手段、動機等一切情狀，
    各量處如主文所示之刑，並定其應執行之刑，以資警惕。至
    扣案之海洛因9小包（合計淨重2.22公克）、安非他命2小包
    （毛重0.95公克）係查獲之毒品，依毒品危害防制條例第18
    條第1 項前段，不問屬於犯人與否，沒收銷燬之；扣案之海
    洛因殘渣袋5個及注射針筒1支，均係被告所有供施用毒品海
    洛因所用之物，業經其供承在卷，應依刑法第38條第1項第2
    款之規定，併予宣告沒收。
三、末按「除被告所犯為死刑、無期徒刑、最輕本刑為3 年以上
    有期徒刑之罪或高等法院管轄第一審案件者外，於前條第 1
    項程序進行中，被告先就被訴事實為有罪之陳述時，審判長
    得告知被告簡式審判程序之旨，並聽取當事人、代理人、辯
    護人及輔佐人之意見後，裁定進行簡式審判程序。」刑事訴
    訟法第273條之1第1 項定有明文。查本件被告所犯毒品危害
    防制條例第10條第1項、第2項之罪，其法定刑均非最輕本刑
    為3 年以上有期徒刑之罪，且被告於本院97年3月6日準備程
    序進行中，復就被訴之事實為有罪之陳述，經告知被告簡式
    審判程序之旨，被告及公訴人對於本件改依簡式審判程序審
    理均表示同意，是本院即依前揭刑事訴訟法規定，裁定本件
    進行簡式審判程序，附此敘明。
據上論斷，應依刑事訴訟法第273條之1第1項、第299條第 1項前
段，毒品危害防制條例第10 條第1項、第2項、第18條第1項前段
，刑法第11條前段、第47 條第1項、第38條第1項第2款、第51條
第5款，判決如主文。
本案經檢察官許梨雯到庭執行職務。
中    華    民    國    97    年    3     月    20    日
                  刑事第三庭    法  官  楊仲農
上列正本證明與原本無異。
如對本判決不服，應於送達後10日內，向本院提出上訴狀。
（上訴狀應記載具體上訴理由並應抄附繕本）
中    華    民    國    97    年    3     月    21    日
                                書記官
附錄本判決論罪之法律條文：
毒品危害防制條例第10條：
施用第一級毒品者，處6月以上5年以下有期徒刑。
施用第二級毒品者，處3年以下有期徒刑。


司法院資訊處製作；財團法人民間司法改革基金會備份。
